臺灣高等法院臺中分院刑事裁定　
111年度聲字第1906號
聲  請  人  施秋勳



上列聲請人因貪污治罪條例等案件（本院111年度上訴字第1347
、1352、1353號；原審案號：臺灣臺中地方法院109年度原訴字
第33號），聲請發還扣押物，本院裁定如下：
    主    文
扣案如附表編號８－１１所示之物，准予發還聲請人。
其餘聲請駁回。
    理    由
一、聲請人施秋勳（下稱聲請人）聲請意旨略以：聲請人被訴貪
    污治罪條例等案件，曾經檢察官扣押聲請人如附表（起訴狀
    第130至131頁，扣押物編號8-1至8-12、9-1至9-13）所示物
    品在案，因該案業已判決確定，該物並未經諭知沒收，依刑
    事訴訟法第317條規定聲請准予發還等語。
二、按可為證據或得沒收之物，得扣押之；扣押物若無留存之必
    要者，不待案件終結，應以法院之裁定或檢察官命令發還之
    。扣押物因所有人、持有人或保管人之請求，得命其負保管
    之責，暫行發還。扣押物未經諭知沒收者，應即發還；但上
    訴期間內或上訴中遇有必要情形，得繼續扣押之，刑事訴訟
    法第133條第1項、第142條第1項前段、第2項、第317條分別
    定有明文。而所謂扣押物無留存之必要者，乃指非得沒收之
    物，且又無留作證據之必要者，法院審理時，有無繼續扣押
    必要，應由審理法院依案件發展、事實調查，予以審酌。
三、經查：
　㈠聲請人因犯貪污治罪條例等案件案件，經原審以109年度原訴
    字第33號判決判處應執行有期徒刑1年，如易科罰金，以新
    臺幣1千元折算1日，褫奪公權1年，緩刑3年，並應於判決確
    定後2個月內向公庫支付新臺幣10萬元確定在案，經檢察官1
    11年5月26日以110年度執緩字第467號執行結案，則關於聲
    請人案件業已脫離法院繫屬，扣押物是否發還，固應由執行
    檢察官依個案具體情形處理。然同案被告杜品宏等人，涉犯
    貪污治罪條例等罪嫌，亦經原審以109年度原訴字第33號判
    決判處罪刑，因上訴至本院審理（111年度上訴字第1347、1
    352、1353號），相關扣押物亦由本院現扣押中，合先敘明
    。
  ㈡本院審酌附表編號8-11所示聲請人所申設合作金庫、埔里鎮
    農會及成享營造有限公司所申設合作金庫等存摺3本未經原
    審判決宣告沒收，且非為法律所規定應予沒收之違禁物。又
    上開帳戶內之財物自非本案得宣告沒收之物。是本院認已無
    繼續扣押及無留存之必要。依上開規定，聲請人聲請發還上
    開扣案物，核屬正當，為有理由，應予准許。
  ㈢其餘附表所示編號8-1至8-10、8-12、9-1至9-13之物，雖未
    經原審判決宣告沒收，然成享營造有限公司與南投縣仁愛鄉
    公所因工程往來資料，與同案被告杜品宏等人所涉違反貪污
    治罪條例等罪，存有相當程度之關連性，本院認尚難排除係
    本案證據之一。況同案被告杜品宏等人已上訴至本院審理中
    ，可知本案尚未經終局判決確定，亦難謂已無留存必要。是
    考量日後審理需要，目前尚難先行發還，應俟案經確定後，
    由執行檢察官依法處理為宜。
  ㈣綜上，聲請人聲請發還附表編號8-11所示之物，為有理由，
    應予准許。然聲請發還附表其餘部分所示之物，因尚有留存
    必要，自難准許，應予駁回。
據上論斷，應依刑事訴訟法第142條第1項、第220條，裁定如主
文。　　
中　　華　　民　　國　　111 　年　　9 　　月　　23　　日
            刑事第八庭　  審判長法　官　張  靜  琪
                                法　官　郭  瑞  祥
                                法　官　簡  婉  倫
以上正本證明與原本無異。
如不服本裁定，應於裁定送達後5日內向本院提出抗告狀(須附
繕本)。因疫情而遲誤不變期間，得向法院聲請回復原狀。
                                書記官  林　書　慶
　　　　　　　　　　　　　　　　
中　　華　　民　　國　　111 　年　　9 　　月　　23　　日
附表（起訴書）
扣押物編號 扣押物名稱 數量 被告/受搜索人 提出人/受執行人 8-1 成享營造公司承攬仁愛公所工程款金額（手繕） 1紙 施秋勳 施秋勳 8-2 成享營造公司承包仁愛鄉公所工程名稱細目 1紙 施秋勳 施秋勳 8-3 成享營造公司付款簽收單 3紙 施秋勳 施秋勳 8-4 吳文忠借款單據 4張 施秋勳 施秋勳 8-5 成享營造公司工程管制表 1冊 施秋勳 施秋勳 8-6 成享營造公司繳款單（合迪股份有限公司） 7張 施秋勳 施秋勳 8-7 南投縣政府工程預算書 1本 施秋勳 施秋勳 8-8 租賃契約書（RAK-9959） 1冊 施秋勳 施秋勳 8-9 支票登記簿 1本 施秋勳 施秋勳 8-10 中租迪和股份有限公司配合建議書 3張 施秋勳 施秋勳 8-11 合作金庫等存摺 3本 　 施秋勳 8-12 施秋勳手機 （IMEI 1:000000000000000  IEMI 2:000000000000000) 1支 施秋勳 施秋勳 9-1 南投縣○○鄉○○○○○○○○○○○號：0000000000） 1本 成享營造有限公司 施秋勳 9-2 南投縣○○鄉○○○○○○○○○○○號：0000000000A） 1本 成享營造有限公司 施秋勳 9-3 南投縣○○鄉○○○○○○○○○○○號：0000000000） 1本 成享營造有限公司 施秋勳 9-4 南投縣仁愛鄉公所災害搶險搶修開口契約書（工程編號：0000000000） 1本 成享營造有限公司 施秋勳 9-5 南投縣○○鄉○○○○○○○○○○○號：0000000000） 1本 成享營造有限公司 施秋勳 9-6 南投縣○○鄉○○○○○○○○○○○號：0000000000） 1本 成享營造有限公司 施秋勳 9-7 南投縣○○鄉○○○○○○○○○○○號：0000000000） 1本 成享營造有限公司 施秋勳 9-8 南投縣○○鄉○○○○○○○○○○○號：0000000000） 1本 成享營造有限公司 施秋勳 9-9 南投縣○○鄉○○○○○○○○○○○號：0000000000） 1本 成享營造有限公司 施秋勳 9-10 南投縣○○鄉○○○○○○○○○○○○○○○號：0000000000A） 2本 成享營造有限公司 施秋勳 9-11 MSI筆記型電腦暨充電器 1組 成享營造有限公司 施秋勳 9-12 成享營造有限公司資料USB 2支 成享營造有限公司 施秋勳 9-13 施秋勳電腦主機 1台 成享營造有限公司 施秋勳 
附件